

MD MEHEDI BILLAH

UX/UI DESIGNER

KONTAKT

E-Mail-Adresse mailbillah@gmail.com

Telefonnummer +49 491788192740

Adresse

Pyrmonter str. 9 51065 Köln, Deutschland

FÜHRERSCHEIN

В

FÄHIGKEITEN

- Human Centered Design
- Prototyping
- Mockup
- Wireframing
- Interaction design
- A/B Testing
- Cross-funktionale Teamführung
- App-Entwicklung
- Advanced Design System
- Frontend
- Icon Design
- Typographie
- Adobe Creative Cloud
- Figma
- Adobe XD
- HTML5
- CSS3
- JavaScript

PROFIL

Ich bin ein Digital Product Experience Designer mit jahrelanger Erfahrung in der Arbeit an verschiedenen App- und Web-Projekten in unterschiedlichen Branchen für Kunden, die von Startups und mittelständischen Unternehmen bis hin zu großen Marken wie Walby, Leoni und Trotec reichen.

Meine Designphilosophie zielt darauf ab, innovative Lösungen zu entwickeln, die die Bedürfnisse der Nutzer in den Vordergrund stellen und ihnen ein besseres Nutzererlebnis bieten.

BERUFSERFAHRUNG

UX & UI Designer

Januar 2022 - heute

Evrbit GmbH - Köln, Deutschland

- Das erste MVP der Walby-App wurde erfolgreich entwickelt und ist nun im Store verfügbar.
- A/B Tests und Usasibility Tests durchführen, um die User Story zu validieren.
- Entwicklung des gesamten Designsystems, das skalierbar ist und mit dem agilen Prozess übereinstimmt.
- Befolgen des Human Centric Design Prozesses und Visualisierung der User Story nicht nur durch Low und High Fidelity Wireframes, sondern auch durch interaktive Prototypen.

UX & UI Designer

Mai 2021 - Dezember 2021

Wilddesign GmbH - Gelsenkrichen, Deutschland

- Entwickeln Sie die User Story als Wireframe und auch als interaktiven Prototyp.
- Erfolgreiche Durchführung von A/B-Tests und Usability-Tests der Intake Medical Software.
- Mitwirkung bei der Gestaltung eines Dashboards für ein medizinisches Produkt

E-commerce Photographer

November 2019 - April 2021

Pacshot Company ltd - Dusseldorf, Deutschland

Als Fotograf im Team war ich verantwortlich für Produktaufnahmen und komposition, Studiobeleuchtung, Bildretusche, Farbkorrektur und mehr. Benutzen von Adobe Photoshop zur Farbkorrektur, Retusche der Fotos

CV - Md Mehedi Billah 1/2

- Jira
- Teamleitung Microsoft
- Miro

SPRACHEN

Englisch - Verhandlungssicher

Deutsch - Sehr gute Kenntnisse

BILDUNGSWEG

Master-Abschluss

2016 - 2019

Hochschule Rhein-Waal, Digitalen Medien - Kamp-Lintfort, Deutschland

Crossmedia, Nutzerorientiertem Design, Problemdefinition und lösung, Prototypenbau, und Usability und A/B Tests.

Bachelor-Abschluss

2007 - 2011

Shanto-Mariam University of Creative Technology, Graphic Design und Multimedia - Dhaka, Bangladesch

Graphic Design, Print und Digitalmedien, Farbtheorie, Typografie, 3D Design, Interaktionsdesign, B2B, B2C.

FACHLICHE ZERTIFIZIERUNG

Fachliche Zertifizierung von "The Interaction Design Foundation"

- Agile Methods for UX Design
- Accessibility: How to Design for All
- Conducting Usability Testing

PROJEKTS

- Walby (Native App)
- Intakt (Medizinsoftware)
- FODE (Lebensmittel-App)
- Smart Cart (Einkaufswagen

PORTFOLIO WEB LINK

https://billah.de/

EV - Md Mehedi Billah 2/2